【裁判字號】    88,易,1580
【裁判日期】    890229
【裁判案由】    竊盜
【裁判全文】
臺灣屏東地方法院刑事判決                        八十八年度易字第一五八號
    公  訴  人  臺灣屏東地方法院檢察署檢察官
    被      告  乙○○
右列被告因竊盜案件，經檢察官提起公訴（八十八年度偵字第七四０三號），本院判
決如左：
    主  文
乙○○於夜間侵入有人居住之建築物竊盜，處有期徒刑參月。
    事  實
一、乙○○於民國（下同）八十三年間，因違反麻醉藥品管理條例案件，經法院判處
    有期徒刑七月確定，並於八十八年三月十五日假釋出獄，現仍於保護管束期間，
    不知悔改，意圖為自己不法之所有，於八十八年十一月五日二十一時二十五分許
    ，侵入在屏東縣潮州鎮○○路一一一號「大順綜合醫院」五一０號病房有人居住
    之建築物內之Ａ床，翻箱倒櫃後竊取甲○○所有之面紙一包得手，旋為同病房之
    羅清吉發覺後報警查獲。
二、案經屏東縣警察局潮州分局報請台灣屏東地方法院檢察署檢察官偵查起訴。
    理  由
一、訊據被告乙○○矢口否認有為前揭竊盜之犯行，辯稱：案發時伊頭部受傷，神智
    不清，不知發生何事云云；於偵訊中辯稱：伊至該醫院係為找人，但找何人已忘
    記云云。惟查右揭犯罪事實，業據被告於警訊中坦承不諱，且經告訴人甲○○指
    訴歷歷，核與目擊証人羅清吉於警訊中証述相符，並有贓物認領保管單一紙附卷
    足憑。而被告於本院供稱伊住該醫院第三０一病房，與失竊地點非同一樓，要無
    可能誤進，其雖因傷住院有意識不清、意識混鈍方向感迷失，有診斷證明書可參
    ，然於警訊可以清楚陳述進入該五一０號病房是為找吃的東西，未找到順手拿了
    一包面紙，顯然其行為時尚未陷於心神喪失之程度。是以被告所辯，無非事後矯
    卸之詞，顯不足採，事證明確，被告犯行堪以認定。
二、按醫院病房係有人居住之建築物，被告竟於夜間侵入竊取財物，核被告所為，係
    犯刑法第三百二十一條第一項第一款之加重竊盜罪。查被告於行為時，因傷於上
    址大順綜合醫院住院就診，住院時有意識不清、意識混鈍方向感迷失之狀況，該
    醫院開立診斷證明書可查，足見其行為時已達精神耗弱之程度，爰依刑法第十九
    條第二項規定，減輕其刑。審酌被告所得財物非多，所犯情節尚非重大等情狀，
    爰酌情量處如主文所示之刑。至公訴人認被告多次竊盜前科，顯有犯罪之習慣，
    請求宣告於刑之執行前令入強制工作。惟被告因精神耗弱，以致判斷是非能力較
    通常之人為差，且竊得之物僅一包面紙，所侵害之法益不大，本院認依其犯罪情
    節，宣告如主文所示之刑，足以相當其罪責，倘宣告強制工作，有違罪責相當之
    比例原則，爰不為強制工作之宣告，併予敘明。
據上論斷，應依刑事訴訟法第二百九十九條第一項前段，刑法第三百二十一條第一項
第一款、第十九條第二項，判決如主文。
本案經檢察官吳傑人到庭執行職務。
中      華      民      國     八十九     年     二     月    二十九    日
                                      臺灣屏東地方法院刑事第一庭
                                          法  官    陳定國
右正本證明與原本無異。
對於本判決如有不服應於收受送達後十日內向本院提出上訴書狀上訴於台灣高等法院
高雄分院並按他造當事人之人數附具繕本。
                                          書記官   丁廣飛
中      華      民      國     八十九     年     二     月    二十九    日
附錄本判決論罪之法條：
刑法第三百二十一條
犯竊盜罪而有左列情形之一者，處六月以上五年以下有期徒刑：
一  於夜間侵入住宅或有人居住之建築物、船艦，或隱匿其內而犯之者。
二  毀越門扇、牆垣或其他安全設備而犯之者。
三  攜帶兇器而犯之者。
四  結夥三人以上而犯之者。
五  乘火災、水災或其他災害之際而犯之者。
六  在車站或埠頭而犯之者。
前項之未遂罰之。


司法院資訊處製作；財團法人民間司法改革基金會備份。
